# DAVID GÓMEZ GARCÍA

Irarrázaval 1989, Ñuñoa, Santiago de Chile, Chile · +56964854591 davidg.garcia@hotmail.com · Linkedin · GitHub

Experto en desarrollo de software y mantenimiento de sistemas con más de 5 años de experiencia. Comprensión avanzada de varios lenguajes de programación y frameworks, entre ellos Python y Django. Conocimiento sobre el proceso de desarrollo de software, ingeniería de software y metodologías de desarrollo ágil como SCRUM. Con iniciativa propia, responsabilidad y habilidades de liderazgo.

## **EXPERIENCIA**

#### **OCTUBRE 2019 - ACTUAL**

## FULLSTACK DEVELOPER, CENCOSUD

Creación de sistemas web basados en datos procesados mediante técnicas de Big Data, desarrollados con tecnologías tales como Node JS, Angular, Python y SQL. Despliegue y mantención de servicios en plataformas de la nube como Amazon Web Services y Microsoft Azure.

### **AGOSTO 2017 - OCTUBRE 2019**

## FULLSTACK DEVELOPER, ANALYZE

Desarrollo y mantenimiento de plataformas web de gestión empresarial utilizando principalmente Python, Django y AngularJS para su implementación, desplegadas en el servicio de nube de Amazon. Creación de scripts en Python para la recolección de información mediante técnicas de scrappy web.

#### **NOVIEMBRE 2014 - DICIEMBRE 2016**

## **DEVELOPER, UNIVERSIDAD DE LAS CIENCIAS INFORMATICAS**

Desarrollador C++/Python en los módulos Aplicaciones-Ejecutor de Tareas e Interfaz Hombre-Maquina del proyecto SCADA. Administración de servidores, equipos de interconexión e infraestructura de red; pruebas de penetración; desarrollo de herramientas de pentesting y corrección de vulnerabilidades

## **EDUCACIÓN**

**JULIO 2014** 

**INGIENERIA EN CIENCIAS INFORMATICAS,** UNIVERSIDAD DE LAS CIENCIAS INFORMATICAS

## **APTITUDES**

- C++
- Python
- JavaScript
- SQL
- HTML
- CSS

- Django
- Angular
- AWS
- Microsoft Azure
- Docker
- GIT